臺灣高等法院高雄分院刑事判決　　　　 94年度上訴字第236號
上　訴　人　臺灣高雄地方法院檢察署檢察官
被　　　告　甲○○
上列上訴人因被告違反毒品危害防制條例案件，不服臺灣高雄地
方法院93年度訴字第962 號中華民國93年12月29日第一審判決（
起訴案號：臺灣高雄地方法院檢察署92年度毒偵字第7324號、併
辦案號：同署93年度毒偵字第2831號），提起上訴（併辦案號：
同署94年度毒偵字第440號），本院判決如下：
    主  文
原判決撤銷。
甲○○連續施用第一級毒品，累犯，處有期徒刑壹年貳月，附表
編號一、二、三、五、十所示扣案之物品，均沒收銷燬之，附表
編號四、六、七、八所示扣案之物品，均沒收；又連續施用第二
級毒品，累犯，處有期徒刑拾月，附表編號九、十一所示扣案之
物品，均沒收銷燬之；應執行有期徒刑壹年拾月，附表編號一、
二、三、五、九、十、十一所示扣案之物品，均沒收銷燬之，附
表編號四、六、七、八所示扣案之物品，均沒收。
    事  實
一、甲○○於民國（下同）86、87年間，因犯肅清煙毒條例及麻
    醉藥品管理條例之罪，經本院分別判處有期徒刑3 年及有期
    徒刑8 月，定應執行刑為有期徒刑3 年4 月確定，於90年9
    月26日執行完畢，復於91年間，因施用毒品案件，於92年4
    月30日經強制戒治期滿釋放，由臺灣高雄地方法院檢察署檢
    察官於92年5 月15日以92年度戒毒偵字第453 號不起訴處分
    確定。
二、甲○○於強制戒治期滿釋放後，復於5 年內，基於施用第一
    級毒品海洛因及第二級毒品甲基安非他命之概括犯意，自92
    年12月19日起，至93年11月28日止，在其高雄市○○區○○
    路56巷7 號2 樓及高雄市○○區○○街附近公園內等處，以
    其所有之注射針筒注射海洛因，以甲基安非他命置於鋁箔紙
    上用火燒烤吸煙方式，連續施用海洛因、甲基安非他命多次
    。其間，於92年12月19日16時，在高雄市○○區○○路56巷
    7 號2 樓住處，為警查獲，並扣得附表編號1 、2 、3 、4
    所示其所有毒品及施用毒品所用之物品；又於93年5 月29日
    22 時 許，在高雄市三民區○○○路與河濱街口，為警查獲
    ，並扣得附表編號5 、6 、7 、8 、9 所示其所有毒品及施
    用毒品、預備供施用毒品用之物品；又於93年11月28日12時
    許，在高雄市○○區○○路24號前，為警查獲，並扣得附表
    編號10、11所示其所有之毒品。
三、案由高雄市政府警察局鼓山分局、三民第一分局、三民第二
    分局移送臺灣高雄地方法院檢察署檢察官偵查起訴及移送併
    案審理。
    理  由
一、上開被告甲○○連續多次施用第一級毒品海洛因及第二級毒
    品甲基安非他命之事實，已據被告甲○○於警詢及原審偵審
    中供承不諱，並有如附表所示物品扣案可佐。被告先後為警
    查獲時，經採其尿液檢驗結果，均有施用海洛因代謝之嗎啡
    陽性反應及甲基安非他命之陽性反應，有高雄市立凱旋醫院
    92年12月31日高市凱醫檢字第01525 號、93年12月10日編號
    第00000000號尿液檢驗成績書附卷可稽。附表編號1 、2 、
    3 、5 、10所示之物品，經法務部調查局鑑驗結果，均有毒
    品海洛因之成分，另附表編號9 、11所示之物品，經高雄醫
    學大學附設中和紀念醫院檢驗結果，均為毒品甲基安非他命
    ，此有法務部調查局93年2 月27日調科壹字第220016633 號
    、93年10月4 日調科壹字第220018159 號、94年2 月4 日調
    科壹字第220019013 號鑑定通知書、及高雄醫學大學附設中
    和紀念醫院93年12月14日第0000-000號、94年3 月22日第
    0000- 000 號檢驗報告在卷足憑。此外，並有被告供承為其
    所有供施用毒品所用及預備供施用毒品所用如附表編號第4
    、6 、7 、8 所示之物品扣案可佐。是被告之上開自白，與
    事實相符，自堪採信。又被告有上開施用毒品案件，經強制
    戒治期滿，於92年4 月30日釋放，由檢察官為不起訴處分，
    復有92年度戒毒偵字第453 號不起訴處分書附卷可證。綜上
    所敘，被告於強制戒治期滿釋放後，5 年內再犯施用毒品罪
    ，自應予以究辦，本件事證明確，被告之犯行洵堪認定。
二、查海洛因、甲基安非他命，分別為毒品危害防制條例第2 條
    第2 項第1 款、第2 款所稱之第一級、第二級毒品。核被告
    施用海洛因、甲基安非他命之行為，係犯毒品危害防制條例
    第10條第1 項、第2 項之施用第一級毒品罪及施用第二級毒
    品罪。被告施用前之持有毒品行為，各為其施用毒品行為所
    吸收，均不另論罪。被告先後多次施用第一級及第二級毒品
    ，均時間緊接，犯同一之罪名，顯係基於概括犯意反覆為之
    ，為連續犯，應依刑法第56條規定，各以一罪論，並均加重
    其刑。其施用第一級及第二級毒品，犯意各別，應予分論併
    罰。被告曾受如事實欄之有期徒刑執行，有臺灣高等法院被
    告全國前案紀錄表附卷可按，茲於執行完畢後5 年內，再犯
    有期徒刑之施用毒品罪，為累犯，應依刑法第47條規定各加
    重其刑，並遞加之。又被告自92年12月19日以後至93年11月
    28日止之犯行，雖未經檢察官起訴，因此部分與起訴部分有
    連續犯之裁判上一罪關係，為起訴效力所及，自應併予審理
    。
三、原審法院判決論處被告罪刑，固無不合，惟被告自93年5 月
    30日以後93年11月28日止之犯行，為起訴效力所及，原審法
    院未及一併審理，尚有未洽。檢察官上訴意旨執此指摘原判
    決不當，為有理由，自應將之撤銷改判。爰審酌被告前因施
    用毒品案件，經強制戒治後，又再施用毒品，多次為警查獲
    ，仍未悔改，及犯罪後坦承犯行，態度尚好等一切情狀，分
    別量處如主文所示之刑，並定其應執行刑。附表編號第1 、
    5 、9 、10、11所示扣案之海洛因及甲基安非他命均為毒品
    （其包裝與毒品無從析離，應併予沒收銷燬），附表編號第
    2 、3 所示之物品，殘留之海洛因，不能完全分離，整體視
    為毒品，分別予以宣告沒收銷燬之，另附表編號第6 、7 所
    示之物品，係被告所有供其施用海洛因犯罪所用之物，附表
    編號第4 、8 所示之物品，係被告所有預備供其施用海洛因
    犯罪所用之物，均依刑法第38條第1 項第2 款宣告沒收。
四、被告經合法傳喚，無正當理由不到庭，爰不待其陳述，逕行
    判決。
據上論斷，應依刑事訴訟法第371 條、第369 條第1 項前段、第
364 條、第299 條第1 項前段，毒品危害防制條例第10條第1 項
、第2 項、第18條第1 項前段、刑法第11條前段、第56條、第47
條、第51條第5款、第38條第1項第2款，判決如主文。
本案經檢察官方娜蓉到庭執行職務。
中　　華　　民　　國　　94　　年　　4 　　月　　22　　日
                  刑事第八庭    審判長法  官　惠光霞
                                      法  官  陳吉雄
                                      法  官  洪慶鐘
以上正本證明與原本無異。
施用第一級毒品部分如不服本判決應於收受本判決後10日內向本
院提出上訴書狀，其未敘述上訴理由者，並得於提起上訴後10日
內向本院補提理由書狀（均須按他造當事人之人數附繕本）「切
勿逕送上級法院」。
其他不得上訴。
中　　華　　民　　國　　94　　年　　4 　　月　　26　　日
　　　　　　　　　　　　　　　　　　　書記官　呂素珍
附錄本件判決論罪科刑法條：
毒品危害防制條例第10條第1項、第2項
施用第一級毒品者，處6月以上5年以下有期徒刑。
施用第二級毒品者，處3年以下有期徒刑。
附表
┌──┬───────────────┬──┬──────────────┐
│編號│品        名、數         量   │編號│品        名、數        量  │
│    │                              │    │                            │
├──┼───────────────┼──┼──────────────┤
│ 1  │海洛因1包（淨重0.09公克、空包 │ 7  │注射針筒10支                │
│    │裝重0.26公克）                │    │                            │
├──┼───────────────┼──┼──────────────┤
│ 2  │含海洛因殘渣之分裝杓4支       │ 8  │注射針筒1盒（內裝100支）    │
├──┼───────────────┼──┼──────────────┤
│ 3  │含海洛因殘渣之注射針筒1支　　 │ 9  │甲基安非他命1包（驗前毛重0.3│
│    │　　　　　　　　　　　        │    │公克，驗後毛重0.2公克）     │
├──┼───────────────┼──┼──────────────┤
│ 4  │空夾鏈袋25只 　　　　　　　　 │ 10 │海洛因6包（淨重1.58公克、空 │
│    │　　　　　　　　              │    │包裝重1.06公克）            │
├──┼───────────────┼──┼──────────────┤
│ 5  │海洛因9包（淨重11.79公克、空包│ 11 │甲基安非他命1包（驗前毛重0.3│
│    │裝重3.85公克）                │    │公克，驗後毛重0.2公克）     │
├──┼───────────────┼──┼──────────────┤
│ 6  │分裝杓子2支                   │ 　 │　　　　　　　　            │
└──┴───────────────┴──┴──────────────┘
                                                      H
